【裁判字號】    99,抗,419
【裁判日期】    990423
【裁判案由】    聲明異議
【裁判全文】
臺灣高等法院民事裁定                   99年度抗字第419號
抗  告  人    甲○○
上列抗告人因與相對人乙○○間假扣押事件，對於中華民國99年
2月24日臺灣桃園地方法院99年度事聲字第29號裁定提起抗告，
本院裁定如下：
      主      文
抗告駁回。
抗告訴訟費用由抗告人負擔。
      理      由
一、按請求假扣押之債權人就金錢請求或得易為金錢請求之請求
    ，欲保全強制執行聲請假扣押者，就其請求及假扣押之原因
    應釋明之，其釋明如有不足，而債權人陳明願供擔保或法院
    認為適當者，法院得定相當之擔保，命供擔保後為假扣押，
    民事訴訟法第526條第1項、第2項定有明文；又釋明事實上
    之主張者，得用可使法院信其主張為真實之一切證據，民事
    訴訟法第284條前段亦有明文。是請求及假扣押之原因，債
    權人如未先為釋明，縱就債務人所應受之損害陳明願供法院
    所定之擔保者，亦不得命為假扣押（最高法院94年度台抗字
    第156號裁定參照）。
二、本件抗告人在原法院聲請意旨雖以：伊持有相對人於99年1
    月4日簽立之買賣合約書，工程（拆除）買賣名稱係「購買
    位於桃園縣楊梅鎮○○里○○○路800巷98弄12號鋼骨建物
    廠房」壹座（下稱系爭廠房），工程總價新台幣（下同）
    600萬元，自簽約日起，伊即開始動工拆除系爭廠房，伊於
    同年月18日交付與相對人180萬元之第二期款項（連同先前
    已交付之價款，共計400萬元），翌日，竟有第三人向警局
    報案宣稱系爭廠房為其所有，伊先暫時停止拆遷，嗣後相對
    人竟避不見面，致伊索求無門，再者，伊要求返還已交付款
    項400萬元，相對人推拖阻延，又頃聞相對人有變賣財產逃
    逸之消息，恐日後有不能強制執行之虞，爰依民事訴訟法第
    522條之規定，願供擔保，以代釋明，請准將相對人之所有
    財產在400萬元範圍內予以假扣押等情，並提出賣賣合約書
    為證（見原法院司裁全字卷第5至7頁）。
三、經查，抗告人所提出之上開證據，僅足釋明其請求之原因，
    而對其假扣押之原因全未釋明，依首揭說明，自不生供擔保
    以補釋明不足之問題。從而，原裁定駁回抗告人所為異議之
    聲明，並無不合。抗告意旨僅泛言：伊前欲與相對人協商彼
    此間之債務，然相對人竟說「寧願被關，也不願意還錢」等
    言，後不但招來許多友人將伊圍住，更以言詞脅迫伊答應給
    予相對人寬限期，致伊心生恐懼，放棄自行協調，轉向法院
    聲請假扣押；相對人行使自由支配財產之權利，欠債不還，
    卻對其無正當利益，因而不能認為相對人自由處分財產係正
    當行使權利的行為，由此為假扣押聲請，暫停相對人自由支
    配財產之權利，俾免伊將來恐有不能執行或甚難執行之情形
    發生云云，仍未提出能即時調查之證據，以釋明所主張之假
    扣押原因為真實，自不足取。是抗告人執前詞指摘原裁定不
    當，聲明廢棄，為無理由，應予駁回。
四、爰依民事訴訟法第495之1第1項、第449條第1項、第95條、
    第78條，裁定如主文。
中    華    民    國    99    年    4     月    23    日
                    民事第十四庭
                        審判長法  官 林金村
                              法  官 王麗莉
                              法  官 李慈惠
正本係照原本作成。
本裁定除以適用法規顯有錯誤為理由外，不得再抗告。如提起再
抗告，應於收受後10日內委任律師為代理人向本院提出再抗告狀
。並繳納再抗告費新台幣１千元。
中    華    民    國    99    年    4     月    27    日
                              書記官 王敬端

司法院資訊處製作；財團法人民間司法改革基金會備份。
